【裁判字號】    97,訴,936
【裁判日期】    980218
【裁判案由】    違反毒品危害防制條例
【裁判全文】
臺灣嘉義地方法院刑事判決               97年度訴字第936號
公  訴  人  臺灣嘉義地方法院檢察署檢察官
被      告  甲○○
上列被告因違反毒品危害防制條例案件，經檢察官提起公訴（97
年度毒偵字第1581號），被告於本院行準備程序時就犯罪事實為
有罪之陳述，經本院合議庭裁定適用簡式審判程序，判決如下：
    主  文
甲○○施用第一級毒品，累犯，處有期徒刑柒月。扣案之第一級
毒品海洛因貳包（驗餘淨重各為零點貳柒零玖公克及零點零貳肆
肆公克）沒收銷燬，其毒品外包裝袋貳只沒收。又施用第二級毒
品，累犯，處有期徒刑伍月。應執行有期徒刑拾月。扣案第一級
毒品海洛因貳包（驗餘淨重分別為零點貳柒零玖公克及零點零貳
肆肆公克）均沒收銷燬，其毒品外包裝袋貳只均沒收。
    犯 罪 事 實 及 理 由
一、本件係經被告甲○○於準備程序當庭表示認罪，而經本院裁
    定以簡式審判程序加以審理，則依據刑事訴訟法第273條之
    2、同法第159條第2項之規定，不適用傳聞法則有關限制證
    據能力之相關規定；並得依同法第310條之2準用第454條之
    規定製作略式判決書（僅記載「證據名稱」），合先敘明。
二、本案犯罪事實：被告甲○○前於民國96年間因施用毒品案件
    ，經本院裁定送觀察、勒戒後，認有繼續施用毒品之傾向，
    再經該院裁定令入戒治處所施以強制戒治，嗣因無繼續強制
    戒治之必要，於97年1月10日釋放而執行完畢，並經臺灣嘉
    義地方法院檢察署檢察官以97年度戒毒偵字第10號為不起訴
    處分確定；其於95年間因竊盜案件，經本院以95年度朴簡字
    第191號判決處有期徒刑5月確定，並於97年3月24日執行完
    畢。猶不知悔改，竟於上開強制戒治執行完畢釋放後5年內
    ，基於施用第一級毒品海洛因之犯意，於97年9月30日上午7
    時許，在其位於嘉義縣太保市過溝里過溝1之12 6號居所3樓
    房間，以將第一級毒品海洛因摻入香煙內，點燃後吸收煙霧
    之方式，施用第一級毒品海洛因1次；隨另基於施用第二級
    毒品甲基安非他命之犯意，於同日上午某時，在同一地點，
    以將第二級毒品甲基安非他命摻入香煙內，點燃後吸食煙霧
    之方式，施用第二級毒品甲基安非他命1次。嗣於97年9月30
    日下午5時許，為警持臺灣嘉義地方法院97年度聲搜字第897
    號搜索票至上址執行搜索，扣得第一級毒品海洛因2包（各
    淨重0.2774、0.0288公克，驗後各餘0.2709、0.0244公克）
    ，另經警採集甲○○尿液檢體送驗，結果亦呈嗎啡、安非他
    命及甲基安非他命陽性反應而查獲。
三、上開犯罪事實，有下列證據足資證明：
  (一)被告於偵查中及本院審理時之自白；
  (二)臺灣嘉義地方法院97年度聲搜字第897號搜索票、嘉義市政
    府警察局第二分局搜索扣押筆錄、扣押物品目錄表、扣押物
    品收據及扣案第一級毒品海洛因2包；
  (三)行政院衛生署草屯療養院草療鑑字第0971000013號鑑定書1
    份；
  (四)嘉義市政府警察局第二分局偵辦毒品危害防制條例案尿液送
    驗姓名對照表（代號為2C970030）及高雄市立凱旋醫院濫用
    藥物尿液檢驗報告各1份。
四、按海洛因、安非他命（或甲基安非他命）分別屬毒品危害防
    制條例所定之第1級、第2級毒品，核被告所為，係犯毒品危
    害防制條例第10條第1項、第2項之施用第1級、第2級毒品罪
    ；其施用前、後持有第1級、第2級毒品之低度行為，均為施
    用之高度行為所吸收，均不另論罪。又被告施用海洛因、甲
    基安非他命之犯行，犯意各別，罪名有異，仍應分論併罰。
    再被告有如前揭之前案犯罪科刑並執行完畢情形，有臺灣高
    等法院被告全國前案紀錄表1份在卷可查，其受有期徒刑執
    行完畢後，5年內故意再犯有期徒刑以上之2罪，均為累犯，
    應依刑法第47條第1項之規定各加重其刑。爰審酌被告前曾
    有施用毒品之犯行，屢經觀察勒戒之治療程序後，仍未戒除
    惡習而繼續施用，足見其深陷毒癮而難以自拔，並考量其生
    活狀況、智識程度，施用毒品之次數，暨犯罪後坦承犯行等
    一切情狀，分別量處如主文所示之刑，並定其應執行刑。
五、次按查獲之第1、2級毒品，不問屬於犯人與否，均沒收銷燬
    之，毒品危害防制條例第18條第1項前段定有明文。是以，
    本件扣案之第1級毒品海洛因2包（驗餘淨重各為0.2709公克
    、0.0244公克）均應宣告沒收銷燬。至本件扣案之毒品外包
    裝袋2只，均係用於包裹毒品，防其裸露、逸出、潮濕，便
    於持有藉以施用，均核係被告所有供施用毒品所用之物，又
    非屬毒品危害防制條例第19條第1項規定應沒收之物，爰依
    刑法第38條第1項第2款規定，宣告沒收之（最高法院91年度
    台上字第4076號、第4416號判決參照）。
六、依刑事訴訟法第273條之1第1項、第299條第1項前段、第310
    條之2、第454條第1項，毒品危害防制條例第10條第1項、第
    2項、第18條第1項前段，刑法第11條前段、第47條第1項、
    第51條第5款、第38條第1項第2款，判決如主文。
本案經檢察官徐鈺婷到庭執行職務。
中    華    民    國    98    年    2    月    18    日
                  刑事第四庭    法  官  王慧娟
以上正本證明與原本無異。
如不服本判決應於收受判決後10日內向本院提出上訴書狀，並應
敘述具體理由；其未敘述上訴理由者，應於上訴期間屆滿後20日
內向本院補提理由書（均須按他造當事人之人數附繕本）「切勿
逕送上級法院」。
中    華    民    國    98    年    2    月    18    日
                                書記官  黃子祝
附錄本案法條：
毒品危害防制條例第10條
施用第一級毒品者，處 6 月以上 5 年以下有期徒刑。
施用第二級毒品者，處 3 年以下有期徒刑。


司法院資訊處製作；財團法人民間司法改革基金會備份。
